【裁判字號】    99,台上,4515
【裁判日期】    990715
【裁判案由】    強盜等罪
【裁判全文】
最高法院刑事判決            九十九年度台上字第四五一五號
上  訴  人  甲○○
選任辯護人  葉鞠萱律師
上列上訴人因強盜等罪案件，不服台灣高等法院中華民國九十九
年五月二十日第二審判決（九十九年度上訴字第九六六號，起訴
案號：台灣板橋地方法院檢察署九十八年度偵字第一六六三七、
一八二四九號），提起上訴，本院判決如下：
    主  文
上訴駁回。
    理  由
一、持有子彈、強盜部分
按刑事訴訟法第三百七十七條規定，上訴於第三審法院，非以判
決違背法令為理由，不得為之。是提起第三審上訴，應以原判決
違背法令為理由，係屬法定要件。如果上訴理由書狀並未依據卷
內訴訟資料，具體指摘原判決不適用何種法則或如何適用不當，
或所指摘原判決違法情事，顯與法律規定得為第三審上訴理由之
違法情形，不相適合時，均應認其上訴為違背法律上之程式，予
以駁回。本件原判決認定上訴人甲○○：(一)於民國九十三至九十
四年間在新竹縣關西鎮拾得具殺傷力之口徑九釐米制式子彈四顆
而持有之；(二)於九十八年四月二十九日下午持上開子彈四顆及具
槍枝外型之不明器物，載黑色安全帽、黑色口罩、手套，並攜黑
色手提袋，強劫台北縣新莊市新光銀行新泰分行櫃檯人員所持現
款，得手後旋於當晚搭機出境，藏匿澳門，迄九十八年六月十二
日搭機返台時經警在機場拘提到案等情，因予維持第一審判決論
處未經許可持有子彈（累犯）罪刑，駁回其此部分在第二審之上
訴，另撤銷第一審關於強盜部分之科刑判決，改判論處刑法第三
百二十八條第一項強盜罪刑，已敘明認定犯罪事實之依據及憑以
認定之理由。卷查上訴人迭於警詢及偵審坦承上開犯行，其辯護
人則以：(一)不能僅依上訴人之自白認定其拾獲扣案子彈之時期，
而構成累犯；(二)上訴人於抵達澳門當日，即向澳門海關自首，應
有自首之適用等語為之辯護，原判決認為均無可採，亦依卷證資
料詳加指駁說明。從形式上觀察，原判決並無違背法令之處。上
訴意旨仍就上開二項再事爭辯，指摘原判決有調查未盡、適用法
則不當之違法云云，既未依據卷內訴訟資料具體表明原判決之論
斷說明究竟如何違背法令，自不足據以辨認原判決已具備違背法
令之形式要件。此部分上訴違背法律上之程式，應予駁回。
二、竊盜部分
上訴人經原判決維持第一審判決論處刑法第三百二十條第一項竊
盜罪刑部分，核屬刑事訴訟法第三百七十六條第二款之案件，既
經第二審判決，自不得上訴於第三審法院，上訴人一併提起上訴
（未聲明一部上訴，視為全部上訴），為法所不許，亦應駁回。
據上論結，應依刑事訴訟法第三百九十五條前段，判決如主文。
中    華    民    國  九十九  年    七    月   十五   日
                      最高法院刑事第十庭
                          審判長法官  花  滿  堂
                                法官  黃  正  興
                                法官  陳  東  誥
                                法官  林  錦  芳
                                法官  洪  昌  宏
本件正本證明與原本無異
                                      書  記  官
中    華    民    國  九十九  年    七    月   十九   日
                                                     m

司法院資訊處製作；財團法人民間司法改革基金會備份。
